# 股权激励，非上市子公司以自己股份激励上市母公司员工

提问人：Eunicekk 时间：2021-01-19 08:05:07
求助陈版主，背景：母公司员工向子公司提供了服务，非上市子公司需要向上市母公司员工股权激励，请问这部分费用应该确认在哪个主体？公允价值如何确定？如何进行会计处理？

回答人：chenyiwei
1 、根据“谁受益，谁确认费用”的原则，因为接受服务的一方是子公司，因此这部分费用应确认在子公司层面。
2 、因为激励方式是采用子公司自身的股权，而子公司是非上市公司，因此需运用适当的估值技术（如收益现值法、近期入股或股权转让价格、可比公司市盈率倍数等）合理确定子公司股份于授予日的公允价值，作为会计处理的基础。